【裁判字號】    95,交抗,150
【裁判日期】    951020
【裁判案由】    聲明異議
【裁判全文】
臺灣高等法院高雄分院刑事裁定         95年度交抗字第150號
抗  告  人
即受處分人    甲○○
上列抗告人因聲明異議案件，不服臺灣高雄地方法院中華民國95
年9 月18日裁定（95年度交聲字第526 號），提起抗告，本院裁
定如下：
    主  文
抗告駁回。
    理  由
一、按受處分人不服道路交通管理處罰條例第8 條所定主管機關
    所為之處罰者，得於接到裁決書之翌日起20日內，向管轄地
    方法院聲明異議，道路交通管理處罰條例第87條第1 項定有
    明文。又交通法庭認聲明異議不合法律上之程式，且無從補
    正者，應以裁定駁回之，道路交通案件處理辦法第18條亦定
    有明文。
二、本件抗告意旨略以：抗告人即受處分人甲○○（下稱抗告人
    ）於95年7 月20日始接到裁決書，同年8 月10日向台灣高雄
    地方法院提出聲明異議，扣除例假日應未超過20日期間云云
    。
三、經查：原處分機關高雄市政府於95年7 月14日所為之高市府
    交裁字第裁32-B00000000號之裁決處分書，係於95年7 月20
    日送達於抗告人位於高雄市○○區○○路51之1 號10樓之住
    所，由該處所之接受郵件人員代為收受，此有上開裁決書及
    送達證書影本各1 紙在卷可證（見原審卷第10、11頁），且
    為抗告人所不爭執。又按以日、星期、月或年定期間者，其
    始日不算入；於一定期間內，應為意思表示或給付者，其期
    間之末日，為星期日、紀念日或其他休息日時，以其休息日
    之次日代之，民法第120 條第2 項、第122 條分別有明文（
    除期間之末日外，期間並無扣除例假日之規定）。本件抗告
    人如對原處分機關是項裁決不服欲提起異議，依照上述說明
    ，其20日之異議期間應自95年7 月21日（即其收受裁決書之
    翌日）起至95年8 月9 日（星期三，非紀念日或其他休息日
    ）止。又抗告人住於高雄市，依法院訴訟當事人在途期間標
    準第2 條第1 項規定，並無加計在途期間之問題。本件抗告
    人卻遲至95年8 月10日始具狀向原審法院聲明異議，有其提
    出之聲明異議狀及其上之原審法院收狀章戳在卷可憑，顯已
    逾上開法定異議期間。從而，依照首開法條規定及說明，本
    件抗告人逾期始聲明異議，其異議權業已喪失，本件聲明異
    議自不合法律程式，且無從補正，依法應予駁回。
四、原審因而依上開規定，認抗告人之聲明異議已逾法定不變期
    日，裁定駁回其聲明異議之聲請，核無不當。本件抗告人之
    抗告意旨執前詞指摘原裁定不當，為無理由，應予駁回。
五、據上論結，應依道路交通案件處理辦法第26條，刑事訴訟法
    第412 條，裁定如主文。
中    華    民    國    95    年    10    月    20    日
                  刑事第四庭    審判長法  官  蕭權閔
                                      法  官  陳吉雄
                                      法  官  林水城
以上正本證明與原本無異。
不得再抗告。
中    華    民    國    95    年    10    月    20    日
                                      書記官  張文斌


司法院資訊處製作；財團法人民間司法改革基金會備份。
